【裁判字號】    98,交抗,57
【裁判日期】    980119
【裁判案由】    聲明異議
【裁判全文】
臺灣高等法院臺中分院刑事裁定          98年度交抗字第57號
抗  告  人
即受處分人  甲○○
                      6弄57.
上列抗告人因聲明異議案件，不服臺灣彰化地方法院，中華民國
97年12月16日所為裁定（97年度交聲字第1418號），提起抗告，
本院裁定如下：
    主  文
原裁定撤銷，發回臺灣彰化地方法院。
    理  由
一、抗告意旨略以：抗告人本人不認識KPA-008重機車主，也沒
    有騎車號KPA-008機車，為何會有這件事，請更為適當裁定
    等語
二、原裁定意旨略以：按汽車駕駛人，行經有燈光號誌管制之交
    岔路口闖紅燈者，處1千8百元以上5千4百元以下罰鍰，並記
    違規點數3點，道路交通管理處罰條例第53條第1項、第63條
    第1項第3款定有明文。本件異議人即受處分人甲○○（下稱
    抗告人）於民國（下同）97年3月6日下午1時6分許，騎乘車
    牌號碼KPA-008號重型機車，行經彰化縣員林鎮○○○路之
    有燈光號誌管制交岔路口闖紅燈，經彰化縣警察局員林分局
    員林派出所警員許亦松查核國民身分證後舉發之事實，業經
    證人許亦松到庭結證屬實，且有舉發違反道路交通管理事件
    通知單、機車駕駛人查詢資料可憑，經核相符，另抗告人目
    前持用之國民身分證係於95年11月16日換發，於本件舉發時
    並無遺失情事，亦有國民身分證影本可憑，抗告人否認違規
    ，尚非可採。而認本件事證明確，原處分機關據舉發之事實
    ，爰依道路交通管理處罰條例第53條第1項處罰鍰新臺幣（
    下同）4千5百元並無違法不當。因認抗告人之異議無理由，
    而予駁回。
三、原審裁定固非無見，惟查，本件證人警員許亦松於原審證稱
    ：「（駕駛人是否這位？請你辨認）沒有印象」，足見證人
    許亦松無法確認抗告人即係當天騎乘機車違規之駕駛人，且
    卷附之2張違規通知單上（彰警交字第Ｚ000000000、Ｚ000000
    000號），違規人簽署之姓名，分別為「甲○○」、「留家
    成」，二者筆跡明顯不相同，本件原審並未就抗告人之筆跡
    是否與舉發違反道路交通管理事件通知單之筆跡相符合，亦
    未傳喚前開違規機車之所有人劉吉雄等，查明該機車為何由
    「甲○○」騎用違規，徒以證人許亦松之證詞及抗告人身分
    證無遺失之嫌疑，即認抗告人所異議不足採信，而駁回其異
    議，尚嫌速斷。抗告人辯稱其不認識車主，未曾騎乘過該車
    ，而提起抗告指摘原裁定不當，是該機車於被取締時究係何
    人使用，即有辨明之必要，本件抗告非無理由，應由本院將
    原裁定撤銷發回原審法院詳細查明，另為適法之調查處理，
    以昭折服。
四、據上論結，應依道路交通案件處理辦法第26條，刑事訴訟法
    第413條前段，裁定如主文。
中    華    民    國    98    年    1     月    19    日
            刑事第七庭   審判長法  官 林  榮  龍
                               法  官 鄭  永  玉
                               法  官 江  錫  麟
以上正本證明與原本無異。
不得再抗告。
                               書記官 鄧  智  惠
中    華    民    國    98    年    1     月    19    日


司法院資訊處製作；財團法人民間司法改革基金會備份。
